臺灣板橋地方法院刑事判決　　　　　　 100年度訴字第1215號
公　訴　人　臺灣板橋地方法院檢察署檢察官
被　　　告　許惠萍
上列被告因違反毒品危害防制條例案件，經檢察官提起公訴（
100 年度毒偵字第2170號），被告於本院準備程序中就被訴事實
均為有罪之陳述，經詢問當事人意見，合議庭裁定由受命法官依
簡式審判程序獨任審理，本院判決如下：
    主  文
許惠萍施用第一級毒品，累犯，處有期徒刑玖月，扣案之海洛因
壹包（驗餘淨重零點零肆公克）沒收銷燬之，扣案之糖粉壹包、
分裝杓貳支沒收之。又施用第二級毒品，累犯，處有期徒刑伍月
，扣案之甲基安非他命貳包（合計驗餘淨重零點肆陸柒公克）
沒收銷燬之，扣案之分裝杓貳支沒收之。應執行有期徒刑壹年壹
月，扣案之海洛因壹包（驗餘淨重零點零肆公克）、甲基安非他
命貳包（合計驗餘淨重零點肆陸柒公克）沒收銷燬之，扣案之
糖粉壹包、分裝杓貳支沒收之。
    事  實
一、許惠萍前於：(一)民國90年間因施用毒品案件，經本院裁定送
    觀察、勒戒後，認無繼續施用毒品之傾向，於90年11月28日
    執行完畢釋放。(二)92年間因施用第二級毒品案件，經本院裁
    定送觀察、勒戒後，仍認無繼續施用毒品之傾向，於92年3
    月7 日執行完畢釋放。(三)92年間再度施用第二級毒品，經本
    院以92年度簡字第2755號判處有期徒刑3 月確定，於93年3
    月25日易科罰金執行完畢。(四)92年至94年間連續施用第一、
    二級毒品，經臺灣高等法院以94年度上訴字第1886號分別判
    處有期徒刑1 年6 月、1 年，合併定應執行刑為有期徒刑2
    年確定，嗣該2 罪均經減刑後，合併定應執行刑為有期徒刑
    1 年確定。(五)95年間犯施用第一、二級毒品罪各1 次，經本
    院以95年度訴字第1659號分別判處有期徒刑9 月、4 月，合
    併定應執行刑為有期徒刑1 年確定，嗣該2 罪均經減刑後，
    合併定應執行刑為有期徒刑6 月確定，並與(四)所示應執行有
    期徒刑1 年部分接續執行後，於96年12月28日執行完畢，翌
    日出監。
二、詎許惠萍仍不知悔改，復基於施用第一級毒品海洛因及第二
    級毒品甲基安非他命之犯意，於100 年3 月9 日20時許，在
    新北市板橋區縣○○道某汽車旅館房間內，分別以摻於香菸
    中吸食、置於玻璃球內燒烤吸食煙霧之方式，施用第一級毒
    品海洛因、第二級毒品甲基安非他命各1 次。嗣於同日23時
    45分許（起訴書誤載為100 年3 月10日凌晨0 時許），在新
    北市○○區○○路2 段與明德路口為警查獲，並扣得其所有
    之海洛因1 包（呈白色粉末狀，驗前淨重0.05公克，驗餘淨
    重0.04公克）、甲基安非他命2 包（均呈米白色結晶狀，合
    計驗前淨重0.437 公克，驗餘淨重0.4367公克）、糖粉（起
    訴書誤載為海洛因）1 包及分裝杓2 支。
三、案經新北市政府警察局土城分局移請臺灣板橋地方法院檢察
    署檢察官偵查起訴。
    理  由
一、按本件被告許惠萍所犯均係死刑、無期徒刑、最輕本刑為3
    年以上有期徒刑以外之罪，其於準備程序就前揭被訴事實均
    為有罪之陳述，經受命法官告知簡式審判程序之旨，並聽取
    其與公訴人之意見後，本院認無不得或不宜改依簡式審判程
    序進行之情形，爰依刑事訴訟法第273 條之1 第1 項規定，
    裁定本件由受命法官獨任進行簡式審判程序，合先敘明。
二、上揭事實，業據被告於警、偵訊及本院審理時坦承不諱，復
    有海洛因1 包（呈白色粉末狀，驗前淨重0.05公克，驗餘淨
    重0.04公克）、甲基安非他命2 包（均呈米白色結晶狀，合
    計驗前淨重0.437 公克，驗餘淨重0.4367公克）、糖粉（起
    訴書誤載為海洛因）1 包及分裝杓2 支扣案可稽，且被告於
    上開時、地為警查獲後所採集之尿液，經送請台灣檢驗科技
    股份有限公司檢驗之結果，呈嗎啡、甲基安非他命之陽性反
    應，有該公司100 年3 月24日編號UL/2011/00000000號濫用
    藥物檢驗報告、新北市政府警察局土城分局偵辦毒品案尿液
    編號及姓名對照表各1 份在卷可憑，又上開扣得之白色粉末
    1 包、米白色結晶2 包，經鑑定結果，分別含有第一級毒品
    海洛因、第二級毒品甲基安非他命之成分，此有法務部調查
    局濫用藥物實驗室100 年3 月31日調科壹字第10023007950
    號鑑定書、交通部民用航空局航空醫務中心100 年4 月6 日
    航藥鑑字第1001858 號毒品鑑定書各1 份附卷可考，足認被
    告之自白與事實相符，本件事證明確，被告犯行洵堪認定。
    另起訴書雖將上開「糖粉」1 包（驗前淨重3.01公克，驗餘
    淨重3 公克，空包裝重0.24公克）記載為「海洛因」，惟該
    包粉末經送鑑定結果，未發現含法定毒品成分，此有前開法
    務部調查局濫用藥物實驗室鑑定書在卷可按，而被告於本院
    審理時亦供稱：該包沒有毒品反應的粉末是糖，是伊要摻在
    海洛因裡面稀釋施用等語（見本院100 年6 月29日審判筆錄
    ），顯見該包粉末應為糖粉而非海洛因，起訴書之記載容有
    錯誤，應予更正，附此敘明。
三、按海洛因、甲基安非他命分別為毒品危害防制條例第2 條第
    2 項第1 款、第2 款所稱之第一、二級毒品，不得施用、持
    有。次按，犯毒品危害防制條例第10條施用第一級、第二級
    毒品之罪者，檢察官應聲請法院裁定，令被告入勒戒處所觀
    察、勒戒，經觀察、勒戒後，檢察官依據勒戒處所之陳報，
    認受觀察、勒戒人無繼續施用毒品傾向者，應即釋放，並為
    不起訴之處分；認受觀察、勒戒人有繼續施用毒品之傾向者
    ，檢察官應聲請法院裁定令入戒治處所強制戒治，其期間為
    6 個月以上，至無繼續強制戒治之必要為止，但最長不得逾
    1 年，強制戒治期滿，應即釋放，由檢察官為不起訴之處分
    。觀察、勒戒或強制戒治執行完畢釋放後，5 年內再犯第10
    條之罪者，應依一般刑事訴訟程序予以起訴論罪科刑，此觀
    諸毒品危害防制條例第20條第1 項、第2 項、第23條第1 項
    、第2 項規定自明。而被告若於5 年內已再犯，經依法追訴
    處罰，縱其第3 次（或第3 次以上）再度施用毒品之時間，
    在初犯經觀察、勒戒或強制戒治執行完畢釋放5 年以後，已
    不合於「5 年後再犯」之規定，且因已於「5 年內再犯」，
    顯見其再犯率甚高，原實施觀察、勒戒或強制戒治，已無法
    收其實效，即應依該條例第10條處罰（最高法院95年第7 次
    刑事庭會議決定可資參照）。被告既有如犯罪事實欄所示觀
    察、勒戒及論罪科刑之前科，有臺灣高等法院被告前案紀錄
    表1 份在卷可佐，本件施用毒品案件依前述規定自應予以起
    訴論罪科刑。是核被告所為，係犯毒品危害防制條例第10條
    第1 項、第2 項之施用第一、二級毒品罪。其持有第一、二
    級毒品之低度行為，應分別為施用第一、二級毒品之高度行
    為所吸收，不另論罪。被告所犯上開2 罪間，犯意各別，罪
    名不同，應分論併罰。又被告曾有如前所述之論罪科刑前科
    ，此有上開前案紀錄表在卷可參，其於有期徒刑執行完畢後
    5 年內，故意再犯本件施用第一、二級毒品等有期徒刑以上
    之罪，為累犯，均應依刑法第47條第1 項規定加重其刑。爰
    審酌被告經觀察、勒戒及論罪科刑後，仍未能戒絕毒癮，顯
    見其戒絕毒癮之意念非堅，惟念其於犯罪後坦承犯行，態度
    良好，且施用毒品行為，乃屬對自身健康之戕害行為，及其
    犯罪動機、目的、手段等一切情狀，分別量處如主文所示之
    刑，並定應執行之刑。
四、扣案之白色粉末1 包（驗前淨重0.05公克，驗餘淨重0.04公
    克）、米白色結晶2 包（合計驗前淨重0.437 公克，驗餘淨
    重0.4367公克），經鑑定結果分別含有海洛因及甲基安非他
    命成分，前已述及，且係被告所有供其施用之物，業據被告
    於本院審理時自承在卷，應依毒品危害防制條例第18條第1
    項前段規定，不論屬於犯人與否，均沒收銷燬之，至鑑驗耗
    損之毒品因已滅失，自無庸宣告沒收銷燬。又扣案之分裝杓
    2 支，業經被告於本院審理時自承係其所有且供其施用海洛
    因、甲基安非他命之用，另扣案之糖粉1 包，亦經被告於本
    院審理時供稱係其所有用以摻在海洛因裡稀釋施用，上開分
    裝杓、糖粉均屬被告所有供犯罪所用或犯罪預備之物，均應
    依刑法第38條第1 項第2 款規定沒收之。
據上論斷，應依刑事訴訟法第273 條之1 第1 項、第284 條之1
、第299 條第1 項前段，毒品危害防制條例第10條第1 項、第2
項、第18條第1 項前段，刑法第11條、第47條第1 項、第51條第
5 款、第38條第1 項第2 款，判決如主文。
本案經檢察官黃怡華到庭執行職務。
中    華    民    國   100    年    7     月    15    日
                  刑事第十八庭  法  官  楊筑婷
如不服本判決應於收受本判決後10日內向本院提出上訴書狀，並
應敘述具體理由，如未敘述上訴理由者，應於上訴期間屆滿後20
日內補提理由書狀於本院（均須按他造當事人之人數附繕本）「
切勿逕送上級法院」。
                                書記官  陳淑婷
中    華    民    國   100    年    7     月    15    日
附錄本判決之論罪科刑法條：
毒品危害防制條例第10條
施用第一級毒品者，處6 月以上5 年以下有期徒刑。
施用第二級毒品者，處3 年以下有期徒刑。